臺灣臺南地方法院刑事判決　　　　　　　　　　　　　九十一年度訴字第五六號
　　公　訴　人　臺灣台南地方法院檢察署檢察官
　　被　　　告　甲○○
　　選任辯護人　孫嘉男
右列被告因違反槍砲彈藥刀械管制條例案件，經檢察官提起公訴（九十一年度偵字第
一九七一號），本院判決如左：
    主  文
甲○○未經許可，持有可發射子彈具有殺傷力之改造玩具手槍，處有期徒刑壹年肆月
，併科罰金新臺幣參拾萬元，罰金如易服勞役，以罰金總額與陸個月之日數比例折算
，緩刑伍年，緩刑期內付保護管束。扣案之仿ＢＥＲＥＴＴＡ改造玩具手槍貳枝（槍
口內徑分別約為捌點玖壹釐米與玖點壹伍釐米，彈匣均為黑色金屬材質，槍枝管制編
號各為：0000000000號與0000000000號）均沒收。
    事  實
一、甲○○於民國（下同）八十九年七月間某日，未經許可，在高雄市前鎮區向真實
    姓名年籍不詳綽號「阿憨」之成年男子，以新台幣（下同）三萬元之代價，購得
    可發射子彈具有殺傷力之仿ＢＥＲＥＴＴＡ改造玩具手槍二枝（槍口內徑分別約
    為八‧九一釐米與九‧一五釐米，彈匣均為黑色金屬材質，槍枝管制編號各為：
    0000000000號與0000000000號）與供上開手槍用具殺傷力
    之土造子彈二顆而持有之。嗣於九十一年二月十九日十六時許，甲○○駕駛車牌
    號碼Ｅ四—八五六○號自小客車停放於台南市○○路一二九號對面路旁修理，經
    警盤查，在自小客車右後座紙袋中查獲上開改造玩具手槍二枝及土造子彈十三顆
    （僅其中二顆土造子彈經鑑驗認具殺傷力），始悉上情。
二、案經台南市警察局第四分局報請台灣台南地方法院檢察署檢察官偵查起訴。
    理  由
一、右開犯罪事實，業據被告甲○○於警訊、偵查及本院審理中供承不諱，復有扣案
    之具殺傷力仿ＢＥＲＥＴＴＡ改造玩具手槍二枝及具殺傷力之土造子彈二顆可資
    佐證。又前開改造玩具手槍及土造子彈經送內政部警政署刑事警察局鑑驗結果：
    （一）改造手槍之一枝（槍枝管制編號0000000000號），認係以仿Ｂ
    ＥＲＥＴＴＡ廠半自動手槍製造之金屬玩具手槍換裝土造金屬槍管改造而成之改
    造手槍，槍身及滑套均為黑色金屬材質，彈匣為黑色金屬材質，槍口處內徑約為
    八‧九一㎜、外徑約為一三‧三三㎜，槍枝各部性能良好，認具殺傷力。（二）
    改造手槍另一枝（槍枝管制編號0000000000號），認係以仿ＢＥＲＥ
    ＴＴＡ廠半自動手槍製造之金屬玩具手槍換裝土造金屬槍管改造而成之改造手槍
    ，槍身及滑套均為銀色金屬材質，彈匣為黑色金屬材質，槍口處內徑約為九‧一
    五㎜、外徑約為一二‧九三㎜，槍枝各部性能良好，認具殺傷力。（三）子彈十
    三顆，認均係土造子彈，均具直徑８．８５ｍｍ之土造金屬彈頭，試射三顆，二
    顆可擊發，認具殺傷力，一顆無法擊發，認不具殺傷力，有該局九十一年三月八
    日刑鑑字第○九一○○三四七○四號函一紙附卷可稽，本件事證明確，被告犯行
    足堪認定。
二、核被告甲○○所為，係犯槍砲彈藥刀械管制條例第十一條第四項之未經許可持有
    可發射子彈具有殺傷力改造玩具手槍罪及同條例第十二條第四項未經許可，持有
    具有殺傷力之子彈罪。被告所犯未經許可，持有可發射子彈具有殺傷力之改造玩
    具手槍罪及未經許可，持有具有殺傷力之子彈罪，係一行為觸犯數罪名，為想像
    競合犯，應依刑法第五十五條從一重之無故持有可發射子彈具有殺傷力之改造玩
    具手槍罪論處。爰審酌被告所持有者係具殺傷力之改造手槍及土造子彈，機械性
    能均佳，其對社會秩序及公共安全之危害程度甚鉅，暨其犯後坦承犯行之態度等
    一切情狀，量處如主文所示之刑，併就所處罰金部分諭知易服勞役之折算標準，
    以示懲儆。又被告前未曾受有期徒刑以上刑之宣告，有台灣台南地方法院檢察署
    刑案資料查註紀錄表及台灣高等法院被告全國前案紀錄表各一份在卷可憑，其經
    此教訓後，應知所警惕，信無再犯之虞，本院因認所宣告之刑以暫不執行為適當
    ，併依刑法第七十四條第一款規定諭知緩刑五年，以啟自新。然被告無視政府為
    杜絕槍枝氾濫所一再宣導禁止非法持有槍枝之禁令，顯見被告之法治觀念淡薄，
    是本院認被告於緩刑期內應有具體措施予以適時進行輔導與矯正，爰依刑法第九
    十三條第一項諭知被告於緩刑期內交付保護管束，以收後效。扣案之仿ＢＥＲＥ
    ＴＴＡ改造玩具手槍二枝（槍口內徑分別約為八‧九一釐米與九‧一五釐米，彈
    匣均為黑色金屬材質，槍枝管制編號各為：0000000000號與0000
    000000號），為違禁物，應依刑法第三十八條第一項第一款之規定沒收之
    。另扣案之空彈殼二顆，乃被告前所購得而持有之土造子彈，經鑑驗試射完畢所
    餘留之彈殼，已非違禁物，爰不另為沒收之諭知。
三、公訴意旨另以：被告甲○○於八十九年間某日，在高雄市前鎮區向綽號「阿憨」
    之人，購買具殺傷力之土造子彈十一顆而無故持有之，因認被告此部份涉有違反
    槍砲彈藥刀械管制條例第十二條第四項之罪嫌云云。經查：本件被告所購得之土
    造子彈，共計十三顆，經送內政部警政署刑事警察局鑑驗結果，認子彈十三顆，
    均係土造子彈，均具直徑８．８５ｍｍ之土造金屬彈頭，試射三顆，二顆可擊發
    ，認具殺傷力，一顆無法擊發，認不具殺傷力，有前述內政部警政署刑事警察局
    鑑驗之函覆在卷可憑。是依該局之鑑驗結果，僅足認定經試射之二顆土造子彈具
    殺傷力，尚難遽以推認其餘未經試射之十顆土造子彈亦具殺傷力，且亦無其他積
    極證據足資證明該十顆土造子彈具殺傷力，從而，前開經試射未具殺傷力之土造
    子彈一顆及其餘未經試射之土造子彈十顆，即與槍砲彈藥刀械管制條例第十二條
    第四項所規定之子彈有間，公訴人認被告此部份行為仍涉有違反槍砲彈藥刀械管
    制條例第十二條第四項持有子彈罪嫌即有未合，此外復查無其他證據證明被告確
    有公訴人所指此部分之犯行，惟公訴意旨認被告此部分與前揭論罪科刑之持有子
    彈罪間有實質上一罪關係，爰不另為無罪之諭知。
據上論斷，應依刑事訴訟法第二百九十九條第一項前段，槍砲彈藥刀械管制條例第十
一條第四項、第十二條第四項，刑法第十一條前段、第五十五條、第四十二條第三項
、第七十四條第一款、第三十八條第一項第一款、第九十三條第一項，罰金罰鍰提高
標準條例第二條，現行法規所定貨幣單位折算新臺幣條例第二條，判決如主文。
本案經檢察官陳明進到庭執行職務
中      華      民      國    九十一    年      七      月     十二     日
                                臺灣臺南地方法院刑事第四庭
                                  審判長法  官  簡  慧  娟
                                        法  官  陳  欽  賢
                                        法  官  陳  燁  真
右正本證明與原本無異。
如不服本判決，應於判決送達後十日內向本院提出上訴狀( 應附繕本 )。
                                        書記官  黃  富  煜
中      華      民      國    九十一    年      七      月     十六     日
附錄論罪科刑法條：
槍砲彈藥刀械管制條例第十一條第四項
未經許可，持有、寄藏或意圖販賣而陳列第一項所列槍砲者，處一年以上七年以下有
期徒刑，併科新臺幣七百萬元以下罰金。
槍砲彈藥刀械管制條例第十二條第四項
未經許可，持有、寄藏或意圖販賣而陳列子彈者，處五年以下有期徒刑，併科新台幣
三百萬元以下罰金。
